【裁判字號】    99,訴,376
【裁判日期】    990714
【裁判案由】    毒品危害防制條例
【裁判全文】
臺灣基隆地方法院刑事判決               99年度訴字第376號
公  訴  人  臺灣基隆地方法院檢察署檢察官
被      告  乙○○
上列被告因違反毒品危害防制條例案件，經檢察官提起公訴（99
年度毒偵字第728 號），被告就被訴事實為有罪之陳述，本院合
議庭裁定由受命法官獨任進行審判，經改依簡式審判程序審理後
判決如下：
    主  文
乙○○施用第一級毒品，累犯，處有期徒刑拾月。
    事  實
一、乙○○前因施用毒品案件，經臺灣士林地方法院裁定令入勒
    戒處所觀察、勒戒後，認無繼續施用毒品之傾向，於民國87
    年7 月14日出所，由同法院以87年度易字第255 號為免刑判
    決確定；又於91年間，因施用第一、二級毒品案件，先經本
    院裁定令入勒戒處所觀察、勒戒後，因認有繼續施用毒品之
    傾向，再經本院裁定令入戒治處所施以強制戒治，於92年11
    月19日執行完畢，同案復經本院以91年度訴字第645 號判決
    判處應執行有期徒刑10月確定，而於96年2 月10日執行完畢
    。
二、詎其猶不知戒除毒癮，復基於施用第一級毒品海洛因及第二
    級毒品甲基安非他命之犯意，於99年3 月2 日上午10時許，
    在基隆市○○○路某電動玩具店，以將第一級毒品海洛因及
    第二級毒品甲基安非他命混合後置於鋁箔紙燒烤吸食煙霧之
    方式，同時施用第一級毒品海洛因及第二級毒品甲基安非他
    命1 次。嗣於同年3 月2 日下午2 時5 分許，在基隆市○○
    區○○街332 巷29號住處，另因毒品案件為警緝獲，並經警
    採驗尿液送驗，結果呈嗎啡、甲基安非他命陽性反應，而查
    悉上情。
三、案經基隆市警察局第三分局報告臺灣基隆地方法院檢察署檢
    察官偵查起訴。
    理  由
壹、程序事項
    本件被告所犯者非為死刑、無期徒刑、最輕本刑為3 年以上
    有期徒刑之罪或高等法院管轄第一審案件，其於準備程序進
    行中，先就被訴事實為有罪之陳述，經告知其簡式審判程序
    之旨，並聽取公訴人、被告之意見後，本院業已依刑事訴訟
    法第273 條之1 第1 項之規定，裁定由受命法官獨任以簡式
    審判程序進行本案之審理。是依刑事訴訟法第273 條之2 之
    規定，本件之證據調查，即不受同法第159 條第1 項、第16
    1 條之2 、第161 條之3 、第163 條之1 及第164 條至第17
    0 條規定之限制。
貳、實體事項
一、上開事實，業據被告於偵查、本院準備程序及審理時坦承在
    卷，而為警所採集之尿液經送驗結果，呈甲基安非他命、嗎
    啡陽性反應，此有台灣尖端先進科技醫藥股份有限公司出具
    之濫用藥物檢驗報告1 紙附卷可稽，足見被告自白與事實相
    符，可以採信。又被告前因施用毒品案件，經裁定送觀察、
    勒戒後，因無繼續施用毒品之傾向，由臺灣士林地方法院為
    免刑判決，嗣於觀察勒戒執行完畢釋放5 年內再犯施用毒品
    罪，經本院判處如事實欄一所示有期徒刑等情，有臺灣高等
    法院被告前案紀錄表在卷可稽。被告既曾於「五年內再犯」
    ，且經法院判處罪刑確定，竟又再次於如事實欄二所示之時
    間，施用第一級、第二級毒品，即非屬毒品危害防制條例第
    20條第3 項所定「五年後再犯」之情形，從而，檢察官依法
    逕行起訴，於法要無不合。綜上所陳，本案事證明確，被告
    施用第一級、第二級毒品犯行，洵堪認定，應依法論科。
二、查海洛因、甲基安非他命分係毒品危害防制條例第2 條第2
    項第1 款、第2 款所定之第一級、第二級毒品，被告施用第
    一級毒品海洛因、第二級毒品甲基安非他命之行為，核分係
    犯毒品危害防制條例第10條第1 項之施用第一級毒品罪及同
    條第2 項之施用第二級毒品罪。被告因施用而持有第一級毒
    品海洛因、第二級毒品甲基安非他命之低度行為，應各為其
    施用第一級、第二級毒品之高度行為所吸收，均不另論罪。
    被告於上揭時、地將海洛因、甲基安非他命混合同時施用之
    事實，業據被告陳明在卷，復查無其他可佐被告非同時施用
    上開毒品之積極證據，依「罪證有疑，利歸被告」之證據法
    則，應認被告此部分之陳述與事實相符。則被告以一施用毒
    品之行為，同時施用第一級毒品海洛因及第二級毒品甲基安
    非他命，觸犯構成要件不相同之罪名，為想像競合犯，應從
    一重之施用第一級毒品罪處斷。又被告前曾受如事實欄一所
    示之有期徒刑執行完畢，有臺灣高等法院被告前案紀錄表在
    卷可按，其於有期徒刑執行完畢後，5 年以內故意再犯本件
    有期徒刑以上之罪，為累犯，應依法加重其刑。爰審酌被告
    犯罪之動機、曾有施用毒品之前科仍不知戒除，惟犯罪後坦
    承犯行，且所犯施用毒品犯行乃戕害自己身心健康，並未危
    及他人等一切情狀，量處如主文所示之刑。
據上論斷，應依刑事訴訟法第273 條之1 第1 項、第299 條第1
項前段，毒品危害防制條例第10條第1 項、第2 項，刑法第11條
前段、第55條、第47條第1 項，判決如主文。
本案經檢察官甲○○到庭執行職務。
中    華    民    國    99    年    7     月    14    日
                  刑事第三庭法  官   黃梅淑
以上正本證明與原本無異。
如不服本判決應於收受送達後10日內向本院提出上訴書狀，並應
敘述具體理由；其未敘述上訴理由者，應於上訴期間屆滿後20日
內向本院補提理由書(均須按他造當事人之人數附繕本)「切勿逕
送上級法院」。
中    華    民    國    99    年    7     月    14    日
                            書記官   丁妍君
附錄論罪法條：
毒品危害防制條例第10條
施用第一級毒品者，處 6 月以上 5 年以下有期徒刑。
施用第二級毒品者，處 3 年以下有期徒刑。

司法院資訊處製作；財團法人民間司法改革基金會備份。
